臺灣臺南地方法院刑事判決           100年度訴字第1177號
公  訴  人  臺灣臺南地方法院檢察署檢察官
被      告  林慶忠
                （現另案於法務部矯正署臺南看守所羈押中）
上列被告因違反毒品危害防制條例案件，經檢察官提起公訴（10
0年度毒偵字第1491號），被告於本院準備程序中就被訴事實為
有罪陳述，經合議庭裁定由受命法官依簡式審判程序審理，並判
決如下：
    主  文
林慶忠犯施用第一級毒品罪，累犯，處有期徒刑拾月。
    事  實
一、林慶忠前於民國90年間因施用毒品案件，經本院裁定送觀察
    、勒戒後，認有繼續施用傾向，復經裁定令入戒治處所施以
    強制戒治，於91年9 月30日停止戒治出監。復於95年間因施
    用毒品案件，經本院以95年度訴字第1718號判處有期徒刑10
    月確定，甫於97年3 月16日執行完畢出監。又於97年間因違
    反毒品危害防制條例等案件，經本院以98年度簡字第2557號
    分別判處有期徒刑4月、3月，並定應執行有期徒刑5 月確定
    ，及於99年間再因竊盜案件，經本院以99年度簡字第641 號
    判處有期徒刑3月確定。上開3罪經本院99年度聲字第912 號
    裁定應執行有期徒刑7月確定，甫於99年9月30日執行完畢出
    監。詎其猶未戒除毒癮，於前案執行完畢5 年內，又基於施
    用第一級毒品之犯意，於100年6月15日上午11時許，在臺南
    市東區麗都戲院附近路旁之友人車上，以針筒注射方式，施
    用第一級毒品海洛因1 次。嗣林慶忠因係毒品行方不明人口
    而於100年6月15日為警攔查，經警徵得其同意後採尿送驗，
    結果呈可待因、嗎啡陽性反應，始查知上情。
二、案經臺南市政府警察局第六分局移請臺灣臺南地方法院檢察
    署檢察官偵查起訴。
    理  由
一、按本案被告林慶忠所犯毒品危害防制條例第10條第1 項施用
    第一級毒品罪，係死刑、無期徒刑、最輕本刑為3 年以上有
    期徒刑以外之罪，其於準備程序就前揭被訴事實為有罪之陳
    述，經依法告知簡式審判程序之旨，並聽取當事人之意見後
    ，本院認無不得或不宜改依簡式審判程序進行之情形，爰依
    刑事訴訟法第273條之1第1 項規定，裁定本件由受命法官獨
    任進行簡式審判程序，合先敘明。
二、上揭事實，業據被告於本院審理中坦承不諱（本院卷第27頁
    ），而被告於上揭時、地為警查獲時所採集之尿液，經送請
    台灣檢驗科技股份有限公司檢驗結果確呈可待因、嗎啡陽性
    反應，亦有該公司濫用藥物檢驗報告（警卷第7 頁）在卷可
    稽。此外復有自願接受警方採尿同意書、臺南市政府警察局
    第六分局送驗尿液及年籍對照表（警卷第8至9頁）附卷可按
    。是被告之自白，核與事實相符，應堪採信。本案事證明確
    ，被告上開施用第一級毒品海洛因之犯行，堪以認定。
三、按海洛因係毒品危害防制條例第2條第2項第1 款所規定之第
    一級毒品，不得持有、施用。又毒品危害防制條例於92年7
    月9 日修正公布，自93年1月9日施行，其中第20條、第23條
    將施用毒品之刑事處遇程序，區分為「初犯」及「5 年內再
    犯」、「5 年後再犯」。依其立法理由之說明：「初犯」，
    經觀察、勒戒或強制戒治後，應為不起訴處分或不付審理之
    裁定；經觀察、勒戒或強制戒治執行完畢釋放後，「5 年內
    再犯」者，因其再犯率甚高，原實施之觀察、勒戒及強制戒
    治既已無法收其實效，爰依法追訴或裁定交付審理。至於經
    觀察、勒戒或強制戒治執行完畢釋放後，「5 年後再犯」者
    ，前所實施之觀察、勒戒或強制戒治已足以遮斷其施用毒品
    之毒癮，為期自新及協助其斷除毒癮，仍適用「初犯」規定
    ，先經觀察、勒戒或強制戒治之程序。從而依修正後之規定
    ，僅限於「初犯」及「5 年後再犯」二種情形，始應先經觀
    察、勒戒或強制戒治程序。倘被告於5 年內已再犯，經依法
    追訴處罰，縱其第3次（或第3次以上）再度施用毒品之時間
    ，在初犯經觀察、勒戒或強制戒治執行完畢釋放5 年以後，
    已不合於「5年後再犯」之規定，且因已於「5年內再犯」，
    顯見其再犯率甚高，原實施觀察、勒戒或強制戒治，已無法
    收其實效，即應依該條例第10條處罰（最高法院95年5月9日
    95年度第7 次刑事庭會議決議參照）。查被告前於90年間因
    施用毒品案件，經送觀察、勒戒及強制戒治，於91年9 月30
    日停止戒治出監。復於95、97年間分別因施用毒品案件，經
    本院判決罪刑確定及執行完畢，有臺灣高等法院被告前案紀
    錄表在卷可憑。是本案被告雖係於上開強制戒治執行完畢釋
    放5 年後再犯，然其前述所犯施用毒品案件，係在上開強制
    戒治執行完畢後5年內所為，而屬「5年內再犯」之情形，依
    最高法院上開決議之意旨，被告本件施用毒品之犯行，應依
    法起訴並論罪科刑。
四、核被告所為，係犯毒品危害防制條例第10條第1 項之施用第
    一級毒品罪。被告持有第一級毒品海洛因，進而施用之，其
    持有之低度行為為施用之高度行為所吸收，不另論罪。被告
    曾有如事實欄所示之前科紀錄，有臺灣高等法院被告前案紀
    錄表在卷可參，其於有期徒刑執行完畢後5 年內，故意再犯
    本件之罪，為累犯，應依刑法第47條第1 項規定加重其刑。
五、爰審酌被告因施用毒品案件經觀察勒戒、戒治及判處徒刑執
    行完畢後，再犯本件施用毒品犯行，顯見其仍未能戒除毒癮
    ，且戒毒之意念非堅，本應嚴懲，惟念及被告於犯後坦承犯
    行，態度良好，且施用毒品行為，乃屬對其自身健康之戕害
    行為，及其犯罪動機、目的、手段等一切情狀，量處如主文
    所示之刑，以資懲儆。
據上論斷，應依刑事訴訟法第273 條之1 第1 項、第299 條第1
項前段，毒品危害防制條例第10條第1項，刑法第11條前段、第
47條第1項，判決如主文。
本案經檢察官郭書鳴到庭執行職務。
中    華    民    國    100   年     9    月   30    日
                    刑事第十一庭  法  官  曾仁勇
以上正本證明與原本無異。
如不服本判決，應於收受本判決後10日內，向本院提出上訴書狀
，並應敘述具體理由，如未敘述上訴理由者，應於上訴期間屆滿
後20日內補提理由書狀於本院（均須按他造當事人之人數附繕本
）「切勿逕送上級法院」。
                                  書記官  張宜柔
中    華    民    國    100   年     9    月   30    日
附錄本件論罪科刑之法條：
毒品危害防制條例第10條
施用第一級毒品者，處6 月以上5 年以下有期徒刑。
施用第二級毒品者，處3 年以下有期徒刑